【裁判字號】    88,小上,66
【裁判日期】    890720
【裁判案由】    給付票款
【裁判全文】
臺灣臺中地方院民事裁定                      八十八年度小上字第六六號
    上  訴  人  鑫鋒國際股份有限公司
    法定代理人  張哲榮
    上  訴  人  乙○○
    共      同
    訴訟代理人  張金海        .
    被上訴人    甲○○        .
    訴訟代理人  袁烈輝律師
右當事人間請求給付票款事件，上訴人對於中華民國八十八年九月十四日本院臺中簡
易庭八十八年度中小字第八一九號簡易庭小額訴訟判決提起上訴，本院裁定如左：
    主      文
上訴駁回。
第二審訴訟費用新台幣貳仟零壹拾元由上訴人負擔。
    理      由
一、按對於小額程序之第一審判決上訴，非以其違背法令為理由，不得為之，民事訴
    訟法第四百三十六條之二十四定有明文；而依同法第四百三十六條之三十二準用
    同法第四百六十八條及第四百六十九條第一款至第五款規定，判決不適用法規或
    適用不當者，為違背法令；判決有同法第四百六十九條第一款至第五款所列情形
    之一者，為當然違背法令。是當事人提起上訴，如依民事訴訟法第四百三十六條
    之三十二準用同法第四百六十八條規定，以小額程序判決有不適用法規或適用法
    規不當為理由時，其上訴狀或理由書應有具體之指摘，並揭示該法規之條項或其
    內容，若係成文法以外之法則，應揭示該法則之旨趣，倘為司法院解釋或本院之
    判例，則應揭示該判解之字號或其內容。如依同法第四百三十六條之三十二準用
    同法第四百六十九條第一款至第五款所列情形之一為理由時，其上訴狀或理由書
    ，應揭示合於各該條款之事實。上訴狀或理由書如未依此項方法表明，或其所表
    明者，顯與上開法條規定之情形不相合時，即難認為已對小額程序第一審判決之
    違背法令有具體之指摘，其上訴自難認為合法。
二、本件上訴意旨略以：原審僅就票據之法律關係作成判決，而未就被上訴人取得票
    據之合法性加以審酌，被上訴人係以脅迫之方式取得系爭支票，自不得本於票據
    關係請求給付票款等語。核其上訴理由狀所載內容，均就原審本其自由裁量權所
    認定之事實部分指摘為不當，而未依民事訴訟法第四百三十六之二十五條規定具
    體表明原判決所違背之法令及其具體內容，及依訴訟資料可認為原判決有違背法
    令之具體事實，亦未表明究竟如何不適用法規、適用法規不當、或有民事訴訟法
    第四百六十九條第一款至第五款情形之一，難認對該判決之違背法令已有具體之
    指摘。依首揭說明，應認其上訴為不合法。
三、據上論結，依民事訴訟法第四百三十六條之三十二第二項、第四百四十四條第一
    項、第九十五條、第七十八條，裁定如主文。
中      華      民      國    八十九    年      七      月     二十     日
                              臺灣臺中地方法院民事第四庭
~B審判長法官  王  銘
~B法      官  林學晴
~B法      官  王世華
右為正本係照原本作成。
不得抗告。
中      華      民      國    八十九    年      七      月     二十     日
~B法院書記官


司法院資訊處製作；財團法人民間司法改革基金會備份。
